臺灣高等法院刑事判決
111年度上訴字第2666號
上  訴  人  
即  被  告  陳尚謙



指定辯護人  本院公設辯護人戴遐齡

上列上訴人因違反毒品危害防制條例案件，不服臺灣桃園地方法
院110年度訴字第407號，中華民國111年5月31日第一審判決（起
訴案號：臺灣桃園地方檢察署109年度偵字第28457號），提起上
訴，本院判決如下：
    主  文
上訴駁回。
    事實及理由
一、本案審判範圍：
㈠、按上訴得對於判決之一部為之；上訴得明示僅就判決之刑、
    沒收或保安處分一部為之，民國110年6月16日修正公布，自
    同年月18日起施行之刑事訴訟法第348條第1項、第3項分別
    定有明文。其中刑事訴訟法第348條第3項規定之立法理由指
    出：「為尊重當事人設定攻防之範圍，並減輕上訴審審理之
    負擔，容許上訴權人僅針對刑、沒收或保安處分一部提起上
    訴，其未表明上訴之認定犯罪事實部分，則不在第二審之審
    判範圍。」是於上訴人明示僅就量刑上訴時，即以原審所認
    定之犯罪事實作為論認原審量刑妥適與否之判斷基礎，僅就
    原判決關於量刑部分進行審理，至於其他部分，則非第二審
    審判範圍。
㈡、針對前開法律修正，刑事訴訟法施行法第7條之13前段規定：
    「110年5月31日修正通過（按即同年6月16日修正公布施行
    ，而於同年月18日生效）之刑事訴訟法施行前，已繫屬於各
    級法院之案件，於施行後仍適用修正前刑事訴訟法第348 條
    規定。」又最高法院大法庭嗣作成110年度台大上字第5375
    號裁定意旨認110年6月18日刑事訴訟法第348條修正施行前
    已繫屬於第一審或第二審法院之案件，在修正施行後始因上
    訴而繫屬於第二審或第三審法院者，應適用修正後規定以定
    其上訴範圍。　　
㈢、本案上訴人即被告陳尚謙（下稱被告）因涉犯毒品危害防制
    條例之罪，經檢察官於110年2月27日提起公訴，原審審理後
    ，於111年5月31日判決被告犯販賣第二級毒品未遂罪，被告
    不服原判決提起上訴，檢察官則未提起上訴，於111年7月20
    日繫屬本院，有原審111年7月18日桃院增刑秋110訴407字第
    1110018653號函上之本院收文戳章可憑（見本院卷第3頁）
    ，因係於前揭新法修正施行後始因上訴而繫屬本院，依據前
    開說明，關於本案上訴之效力及其範圍，應依現行刑事訴訟
    法第348條規定判斷。　　　
㈣、茲因原審判決後，僅被告不服原判決提起上訴，被告提出之
    刑事聲明上訴狀僅表示其了解自己犯罪，請求法院法外開恩
    ，給予機會等語（見本院卷第25頁），而於本院審理期日，
    因被告經合法送達無正當理由於開庭時間未到庭，經到場被
    告辯護人表示：因被告未到庭，本案全部上訴等語，惟被告
    遲到，當庭明示其承認原審認定之犯罪事實，僅就原判決之
    刑度部分提起上訴（見本院卷第91至92頁），是本案上訴範
    圍應以被告本人到庭後，於辯護人在場陪同下所陳述之上開
    意見為準，即依刑事訴訟法第348條第3項規定，本案本院審
    判範圍僅限於原判決所處之刑，不及於原判決所認定犯罪事
    實、所犯法條（罪名）及沒收等其他部分。是本案關於犯罪
    事實、所犯法條（罪名）及沒收等部分之認定，均引用第一
    審判決書所記載之事實、證據及理由（詳如附件）。
二、被告上訴意旨略以：被告清楚了解自己做錯事，目前有穩定
    工作，每月定期匯款給女兒，絕不會再犯，其有小孩需要扶
    養，希望法院法外施恩，給被告一個機會盡父親的責任，好
    好賺錢，把女兒養大等語。辯護人則為被告量刑辯護稱：本
    案不構成累犯，請求依刑法第25條第2項、毒品危害防制條
    例第17條第2項減輕其刑，並請審酌被告尚未將毒品販出即
    遭查獲，未造成危害，與其他大量販毒者相較，被告惡性不
    深，且被告素行良善，已坦承犯行，有心改過，犯後態度良
    好，被告年紀尚輕，現有正當工作，並有未成年子女需扶養
    ，被告亦想善盡人夫人父角色，一旦入監，之後出監更生謀
    生不易；本案犯行距離其女兒出生日期甚近，因需籌措扶養
    費，加上疫情影響，謀生不易，因大環境情勢所逼而犯案，
    並非故意散播毒品，情堪憫恕，請依刑法第59條規定酌減其
    刑，並量處2年以下有期徒刑，被告經此次刑之宣告，當知
    所警惕，應無再犯之虞，並請給予被告緩刑機會等語。
三、本院針對量刑之判斷暨駁回上訴之理由：
㈠、本案刑之加重、減輕：　　
 1、被告因犯酒後駕車公共危險罪，經臺灣新北地方法院以105
    年度交簡字第736號判決有期徒刑3月確定，於105年6月14日
    易科罰金執行完畢，有本院被告前案紀錄表在卷可稽，其於
    有期徒刑執行完畢後，5年以內故意再犯本案有期徒刑以上
    之罪，固為累犯。然參諸司法院釋字第775 號解釋意旨，審
    酌被告上開前案之罪質與本案不同，未見二者有不法關聯性
    存在，並無證據足認有特別惡性及對刑罰反應力薄弱之具體
    事由，且公訴人並未請求本院依累犯規定加重其刑，爰不依
    上開規定加重其刑（惟仍應作為整體量刑中素行部分之考量
    ）。
 2、被告已著手實施販賣毒品犯行，然因喬裝買家之警員自始即
    不具購買之真意，實際上無法真正完成交易，其販賣第二級
    毒品之行為尚屬未遂，爰依刑法第25條第2項規定減輕其刑
    。
 3、被告於偵查中經警詢、檢察官偵訊、原審及本院審理中就本
    案犯行均自白（見偵卷第39至41、233等頁、原審訴字卷第1
    51至152頁、本院卷第92、94頁），爰依毒品危害防制條例
    第17條第2項規定遞予減輕其刑。
 4、辯護人為被告辯護稱本案有刑法第59條適用，然按刑法第59
    條減輕其刑之規定，必須犯罪另有其特殊之原因與環境等，
    在客觀上足以引起一般同情，認為即予宣告法定最低刑期，
    猶嫌過重者，始有其適用。此所謂法定最低度刑，固包括法
    定最低本刑；惟遇有其他法定減輕之事由者，則應係指適用
    其他法定減輕事由減輕其刑後之最低度刑而言。倘被告別有
    法定減輕事由者，應先適用法定減輕事由減輕其刑後，猶認
    其犯罪之情狀顯可憫恕，即使科以該減輕後之最低度刑仍嫌
    過重者，始得適用刑法第59條規定酌量減輕其刑，此觀同法
    第60條：「依法律加重或減輕者，仍得依前條之規定酌量減
    輕其刑。」意旨自明（最高法院105年度台上字第346號判決
    意旨參照）。查被告行為時智識健全，且毒品具成癮性廣為
    媒體報導，其對於所販賣之甲基安非他命戕害他人之身體健
    康甚鉅應知之甚詳，僅因經濟困頓即販賣毒品，利用網路社
    群軟體刊登販賣毒品訊息，藉此牟利，此等犯罪情狀難認有
    何引起一般同情之原因；又新冠肺炎肆虐全球，影響所及雖
    為各行各業，但為維持生計而鋌而走險販毒，毒害他人健康
    ，究非一般社會通念所能接受，況本案犯罪時間為109年9月
    間，而我國係於110年5月15日起，因疫情升溫，而於雙北地
    區提升疫情警戒至第三級，再於同年5月19日提昇全國疫情
    警戒至第三級，此為公知事實，故應認自110年5月間起，疫
    情始對我國民生生計造成較大影響，則被告犯罪時間既在疫
    情升溫前，自難認其有因疫情影響生計，為扶養小孩，情勢
    所逼，不得不販毒之堪憫情狀可言；再者，本案被告著手販
    售毒品，因係警員基於偵查目的出面交易，未實際流入市面
    ，已依未遂犯之規定減輕其刑，其犯後於偵、審自白，已獲
    依毒品危害防制條例第17條第2項規定減輕其刑之寬典，遞
    予減輕其刑後，所得量處之法定最低度刑大幅降低，已無情
    輕法重情形，至於被告所述家庭、生活情狀等，依刑法第57
    條規定審酌後，於法定刑度量刑，已足以適當反應該等量刑
    事由（詳後述），本案自無再依刑法第59條酌減其刑之餘地
    。　　　　　　　　
㈡、原審量刑妥適，被告上訴無理由：　
　　原審審理後，以被告販賣第二級毒品未遂之犯行事證明確，
    引用毒品危害防制條例第4條第6項、第2項、第17條第2項、
    第18條第1項前段、第19條第1項，刑法第11條前段、第25條
    第2項之規定，並審酌被告正值青壯年，不思以正當管道賺
    取所需，投機販賣第二級毒品牟利，將造成毒品流通且助長
    泛濫，危害社會治安，幸本案因警員即時查獲而未造成實害
    ，所為實有不該，惟念其犯後尚能坦承犯行，態度尚佳，兼
    衡其犯罪動機、目的、手段、素行、欲販賣毒品之數量、及
    其教育程度、家庭經濟狀況、現任職於衛生工程行等一切情
    狀，量處被告有期徒刑2年7月，堪認已審酌刑法第57條各款
    情形，包括考量被告上訴意旨所稱被告年紀尚輕，犯後坦承
    犯行，知所悔悟，現有正當工作，不致再犯，家中尚有妻子
    及幼女待被告扶養，被告想善盡為人夫人父責任等事由，並
    針對被告前科素行予以審酌，至於入監後將來出監更生不易
    乙情，因被告所犯販賣第二級毒品屬重罪，一旦犯罪，本應
    負擔較重之刑，始符合罪責相當，法院無從以執行監禁刑後
    復歸社會將有困難，即給予被告免予入監服刑之寬典。據上
    ，因認原審所為量刑尚無明顯失入、失出之情，且該宣告刑
    已近於適用上開各刑之減輕事由後，法院所得量處之最低刑
    度，本案實無量處較原審更輕之刑之適法理由，上訴意旨請
    求再予從輕量刑，並非可採；上訴意旨另指摘原判決未適用
    刑法第59條規定酌減被告之刑，難認符合罪刑相當云云，然
    本案並無適用刑法第59條規定之餘地，亦已於前述，從而，
    被告上訴為無理由，應予駁回。又本案被告犯行既經本院維
    持原判決，量處有期徒刑2年7月，核與刑法第74條第1項所
    定緩刑要件不合，自無從宣告緩刑，併此指明。
據上論斷，應依刑事訴訟法第368條、第373條，判決如主文。
本案經檢察官蔡孟利提起公訴，檢察官陳玉萍到庭執行職務。

中　　華　　民　　國　　111 　年　　9 　　月　　20 　日
                  刑事第二十庭  審判長法　官  吳淑惠
                                      法　官  王惟琪
                                      法　官  吳祚丞
以上正本證明與原本無異。
如不服本判決，應於收受送達後20日內向本院提出上訴書狀，其
未敘述上訴之理由者並得於提起上訴後20日內向本院補提理由書
（均須按他造當事人之人數附繕本）「切勿逕送上級法院」。
                                      書記官  楊宜蒨
中　　華　　民　　國　　111 　年　　9 　　月　　21　　日

附錄本案論罪科刑法條：
毒品危害防制條例第4條
製造、運輸、販賣第一級毒品者，處死刑或無期徒刑；處無期徒
刑者，得併科新臺幣3千萬元以下罰金。
製造、運輸、販賣第二級毒品者，處無期徒刑或10年以上有期徒
刑，得併科新臺幣1千5百萬元以下罰金。
製造、運輸、販賣第三級毒品者，處7年以上有期徒刑，得併科
新臺幣1千萬元以下罰金。
製造、運輸、販賣第四級毒品者，處5年以上12年以下有期徒刑
，得併科新臺幣5百萬元以下罰金。
製造、運輸、販賣專供製造或施用毒品之器具者，處1年以上7年
以下有期徒刑，得併科新臺幣1百50萬元以下罰金。
前五項之未遂犯罰之。

附件：
臺灣桃園地方法院刑事判決
110年度訴字第407號
公　訴　人　臺灣桃園地方檢察署檢察官 
被　　　告　陳尚謙　男　民國00年0月00日生
　　　　　　　　　　身分證統一編號：Z000000000號
　　　　　　　　　　住澎湖縣○○市○○路00巷0弄00號
　　　　　　　　　　居桃園市○○區○○00○00號
指定辯護人　本院公設辯護人王暐凱
上列被告因違反毒品危害防制條例案件，經檢察官提起公訴（10
9年度偵字第28457號），本院判決如下：
    主  文
陳尚謙犯販賣第二級毒品未遂罪，處有期徒刑貳年柒月。扣案之
REALME牌手機壹支（含SIM卡壹張）沒收。
扣案之甲基安非他命貳包（毛重共壹點玖壹壹陸公克、淨重共壹
點伍零柒貳公克）及其包裝袋貳只均沒收銷燬。
    事  實
一、陳尚謙明知甲基安非他命（Methamphetamine）為毒品危害
    防制條例第2條第2項第2款所列管之第二級毒品，不得擅自
    販賣，竟基於販賣第二級毒品甲基安非他命之犯意，於民國
    109年9月7日下午5時34分許，利用通訊軟體WECHAT之公開群
    組聊天室、以帳號暱稱「阿冰」張貼「有人要硬的嗎？？現
    貨、現金、一顆78進口、白、透」之寓有販賣毒品意涵訊息
    ，適新北市政府警察局新莊分局警員於109年9月8日執行查
    緝毒品勤務而發現上揭訊息，隨即喬裝為買家、以暱稱「少
    年安仔」與陳尚謙聯繫，議定以新臺幣（下同）4,000元之
    價格買賣第二級毒品甲基安非他命2公克後，陳尚謙於同日
    晚間8時35分許，騎乘車牌號碼000-000號普通重型機車，抵
    達桃園市○○區○○街000號便利商店，與警員確認身分並收取
    警員交付之價金4,000元後，交付藏放甲基安非他命2包（毛
    重共1.9116公克、淨重共1.5072公克）之菸盒予警員，當場
    為警表明身分將之逮捕而未遂，扣得上開甲基安非他命2包
    、Realme牌手機1支（含SIM卡1張），並在陳尚謙隨身褲袋
    內搜搜索扣得甲基安非他命4包，再經被告帶同警員返回其
    居所，扣得甲基安非他命3包。
二、案經新北市政府警察局新莊分局分局報告臺灣桃園地方檢察
    署檢察官偵查起訴。
    理  由
壹、程序部分：
    本判決所引卷內之非供述證據，均與本件事實具有自然關連
    性，且核屬書證、物證性質，又查無事證足認有違背法定程
    序或經偽造、變造所取得等證據排除之情事，復經本院依刑
    事訴訟法第164條、第165條踐行物證、書證之調查程序，且
    被告陳尚謙對於證據能力表示沒有意見、辯護人稱同意有證
    據能力等語（見本院卷一第127頁），堪認有證據能力。
貳、實體部分：
一、認定事實之理由與依據：
（一）訊據被告對上揭事實於警詢、偵查及本院審理中坦承不諱
      （見偵卷第37至41、233至234頁，本院卷二第151至152頁
      ），且有新北市政府警察局新莊分局職務報告、新北市政
      府警察局新莊分局搜索扣押筆錄暨扣押物品目錄表、網路
      巡查對話譯文一覽表、現場及扣案物品、對話訊息擷取照
      片、臺北榮民總醫院109年11月4日北榮毒鑑字第C0000000
      號毒品成分鑑定書（見偵卷第77、81至85、183至184、18
      5至198、253頁）在卷可稽，足認被告自白與事實相符，
      堪予採信。
（二）按販賣毒品係違法行為，非可公然為之，且毒品可任意分
      裝、增減份量、調整純度，其價格並隨時依交易雙方之關
      係、資力、需求量、對行情之認知、來源是否充裕、查緝
      是否嚴緊、購買者被查獲時供出來源之風險評估等因素而
      變動，既無公定價格，亦無法一概而論；因而販賣之利得
      ，除經坦承犯行，或帳冊價量均臻明確外，委難察得實情
      。然衡以毒品價格昂貴且不易取得，其販賣行為涉及重罪
      ，並為治安機關所嚴加查緝，若販賣毒品之人無利可圖，
      應無冒著被查獲之風險而平白攜帶毒品往返送交他人、自
      曝於險之理，故販賣毒品之人有從中賺取價差或量差而牟
      利之意圖及事實，應屬合理認定。從而對於有償之毒品交
      易，除別有事證足認係按同一價格轉讓、確未牟利者外，
      如僅以未確切查得販賣毒品賺取之價差或量差，即認定非
      法販賣之事證不足，將導致知過坦承之人面臨重罪，飾詞
      否認之人，反而僥倖得逞，將失情理之平（最高法院107
      年度台上字第140號判決意旨參照）。查本案被告收受價
      金4,000元後交付第二級毒品甲基安非他命2包予警員，核
      屬有償之毒品交易，且無事證足認被告係按同一價格轉讓
      ，況被告與警員素不相識，殊無甘冒重刑、自陷囹圄而任
      意轉讓甲基安非他命之可能，是被告基於營利意圖而為本
      案販賣第二級毒品行為，亦堪認定。
（三）綜上，本案事證明確，犯行堪以認定，應依法論科。
二、論罪科刑：
（一）按刑事偵查技術上所謂之「釣魚」，係指對於原已犯罪或
      具有犯罪故意之人，以設計引誘之方式，迎合其要求，使
      其暴露犯罪事證，再加以逮捕或偵辦者而言。此乃純屬偵
      查犯罪技巧之範疇，並未違反憲法對於基本人權之保障，
      且於公共利益之維護有其必要性。於此誘捕偵查案件，販
      毒者雖有販毒之故意，且依約攜帶毒品前往交付，並已著
      手實施販毒之行為，然因係受警員引誘偽稱欲購買毒品，
      警員原無買受毒品之意思，其虛與買賣毒品，意在辦案，
      以求人贓俱獲，伺機逮捕，事實上不能真正完成買賣毒品
      之行為，而應僅論以販賣毒品未遂罪（最高法院85年度第
      4次刑事庭會議決議參照）。經查，本案新北市政府警察
      局新莊分局警員因網路巡邏獲悉被告所發布隱含販賣毒品
      內涵之訊息，遂與被告相約交易毒品甲基安非他命之數量
      、時間、地點，並由被告攜帶上開毒品前往約定地點交貨
      、取款，進而由警員查獲本案犯行，足認被告本即有販賣
      上開毒品之故意，且已著手實行販賣，惟因警員為辦案所
      需而無購買毒品之真意，致不能真正完成販賣行為，而屬
      販賣未遂。
（二）核被告所為，係犯毒品危害防制條例第4條第6項、第2項
      之販賣第二級毒品未遂罪。被告為販賣而持有第二級毒品
      之低度行為，應為其著手販賣第二級毒品之高度行為所吸
      收，不另論罪。
（三）刑之加重、減輕：
   1、被告已著手於販賣行為之實行而不遂，為未遂犯，應依刑
       法第25條第2 項規定減輕其刑。
   2、犯第4 條至第8 條之罪於偵查及歷次審判中均自白者，減
      輕其刑，毒品危害防制條例第17條第2 項定有明文。被告
      於警詢、偵訊及本院審理中就本案犯行均自白不諱，應依
      上開規定減輕其刑，並依刑法第71條規定遞減之。
　 3、辯護人為被告辯護稱本件有刑法第59條適用，然刑法第59
      條之酌量減輕其刑，必於「犯罪之情狀」，在客觀上足以
      引起一般同情，認為即予宣告法定最低度刑期，猶嫌過重
      者，始有其適用（最高法院51年台上字第899號判例意旨
      參照）。查被告行為時智識健全，且毒品具成癮性廣為媒
      體報導，其對於所販賣之甲基安非他命戕害他人之身體健
      康甚鉅應知之甚詳，僅因經濟困頓即以販賣毒品維生，利
      用網路社群軟體刊登販賣毒品訊息，對於毒品之散布已生
      極大風險，是該等犯罪情狀難認有何引起一般同情之原因
      ，至被告販售之毒品因係警員出面交易，而未實際流入市
      面乙節，依未遂犯之規定減輕其刑，另以毒品危害防制條
      例偵、審自白之規定遞減其刑，減刑後已無情輕法重情形
      ，自無再依刑法第59條減刑之餘地。
（四）爰以行為人之責任為基礎，審酌被告正值青壯年，不思以
      正當管道賺取所需，投機販賣第二級毒品牟利，將造成毒
      品流通且助長泛濫，危害社會治安，幸本案因警員即時查
      獲而未造成實害，所為實有不該，惟念其犯後尚能坦承犯
      行，態度尚佳，兼衡其犯罪動機、目的、手段、素行、欲
      販賣毒品之數量、及其教育程度、家庭經濟狀況、現任職
      於衛生工程行等一切情狀，量處如主文所示之刑。
（五）至辯護意旨雖以被告自白犯罪，雖曾因公共危險案件經判
      處有期徒刑以上之罪，惟本案判決時，已逾該案執行完畢
      後5年以上，請求給予被告緩刑之宣告等語，然被告本案
      犯行既經本院宣告如主文所示之2年以上有期徒刑，與刑
      法第74條第1項所定緩刑要件不合，自無從宣告緩刑，附
      此敘明。
四、沒收：
（一）末按查獲之第一級、第二級毒品及專供製造或施用第一級
      、第二級毒品之器具，不問屬於犯罪行為人與否，均沒收
      銷燬之，毒品危害防制條例第18條第1項前段定有明文。
      查本案扣得之安非他命2包經檢驗均含有第二級毒品甲基
      安非他命成分，有前揭臺北榮民總醫院毒品成分鑑定書可
      憑，爰依法宣告沒收銷燬，另盛裝前揭毒品之包裝袋，因
      沾附有該盛裝之毒品而難以完全析離，復無析離之必要與
      實益，應當整體視為毒品宣告沒收銷燬，至鑑驗耗盡之部
      分已滅失，自無庸再宣告沒收。另本案自被告褲袋及其居
      所扣得之甲基安非他命7包，經被告於本院準備程序中陳
      稱：褲子裡面跟居所查獲的安非他命與販賣沒有關係，是
      我自己要施用的，不是要拿來賣等語，卷內復無證據可認
      與本案相關，自無從於本案宣告沒收銷燬，附此敘明。
（二）又犯第4條至第9條、第12條、第13條或第14條第1項、第2
      項之罪者，其供犯罪所用之物，不問屬於犯罪行為人與否
      ，均沒收之，亦為毒品危害防制條例第19條第1項明定。
      查扣案之被告所有之Realme牌1支（含SIM卡1張），為供
      被告犯本案用以聯繫之物，爰依法宣告沒收。
據上論斷，應依刑事訴訟法第299 條第1 項前段，毒品危害防制
條例第4條第2項、第6項、第17條第2項、第18條第1項前段、第1
9條第1項，刑法第11條前段、第25條第2項，判決如主文。
本案經檢察官蔡孟利提起公訴、檢察官劉建良到庭執行職務。
中　　華　　民　　國　　111 　年　　5 　　月　　31　　日
            刑事第十二庭    審判長法　官　張宏任
　　　　　　　　　                法  官  林姿秀
　　　　　　　　　                法  官  陳華媚
以上正本證明與原本無異。
如不服本判決應於收受判決後20日內向本院提出上訴書狀，並應
敘述具體理由。其未敘述上訴理由者，應於上訴期間屆滿後20日
內向本院補提理由書(均須按他造當事人之人數附繕本)「切勿逕
送上級法院」。 
    　　　　　　　　　　　　　　　書記官　王岫雯
中　　華　　民　　國　　111 　年　　6 　　月　　1 　　日
附錄本案論罪科刑法條：
毒品危害防制條例第4條
製造、運輸、販賣第一級毒品者，處死刑或無期徒刑；處無期徒
刑者，得併科新臺幣3千萬元以下罰金。
製造、運輸、販賣第二級毒品者，處無期徒刑或10年以上有期徒
刑，得併科新臺幣1千5百萬元以下罰金。
製造、運輸、販賣第三級毒品者，處7年以上有期徒刑，得併科
新臺幣1千萬元以下罰金。
製造、運輸、販賣第四級毒品者，處5年以上12年以下有期徒刑
，得併科新臺幣5百萬元以下罰金。
製造、運輸、販賣專供製造或施用毒品之器具者，處1年以上7年
以下有期徒刑，得併科新臺幣1百50萬元以下罰金。
前五項之未遂犯罰之。